【裁判字號】    95,交抗,31
【裁判日期】    950127
【裁判案由】    違反道路交通管理處罰條例
【裁判全文】
臺灣高等法院刑事裁定                  95年度交抗字第31號
抗告人即
受處分人    甲○○
上列抗告人因違反道路交通管理處罰條例案件，不服台灣桃園地
方法院中華民國94年12月21日裁定（94年度交聲字第585號）提
起抗告，本院裁定如下：
    主  文
抗告駁回。
    理  由
一、按處理違反道路交通管理事件，有關文書送達之程序，準用
    行政程序法送達之規定，違反道路交通管理事件統一裁罰標
    準及處理細則第5條定有明文。而行政程序法中對於文書送
    達，於應受送達人之住居所、事務所或營業所為之。但在行
    政機關辦公處所或他處會晤應受送達人時，得於會晤處所為
    之；於應送達處所不獲會晤應受送達人時，得將文書付與有
    辨別事理能力之同居人、受僱人或應送達處所之接收郵件人
    員；又送達不能依前2條規定為之者，得將文書寄存送達地
    之地方自治或警察機關，並作送達通知書兩份，一份黏貼於
    應受送達人住居所、事務所、營業所或其就業處所門首，另
    一份交由鄰居轉交或置於該送達處所信箱或其他適當位置，
    以為送達。前項情形，由郵政機關為送達者，得將文書寄存
    於送達地之郵政機關。寄存機關自收受寄存文書之日起，應
    保存3個月，行政程序法第72條第1項、第73條第1項、第74
    條亦分別定有明文。又受處分人不服道路交通管理處罰條例
    第8條主管機關所為之處罰，得於接到裁決書之翌日起20日
    內，向管轄地方法院聲明異議；交通法庭認聲明異議不合法
    律上之程式或其異議權已喪失者，應以裁定駁回之，為道路
    交通管理處罰條例第87條第1項、道路交通案件處理辦法第
    18條前段所明定。
二、經查:
  (一)受處分人甲○○於94年1月27日18時44分駕駛車牌號碼H6─
    696號營業小客車在台北市○○○路○段與復興南路路口，為
    台北市政府警察局大安分局交通分隊員警查獲「紅燈時汽車
    占用機車停車等區」違反標線規定，經警當場舉發並將舉發
    違規通知單交受處分人簽收之情，有北市警交字第A8J10201
    3號舉發違反道路交通管理事件通知單在卷可稽。受處分人
    駕駛上開車輛於上開時地違規之事實堪以認定。
  (二)查受處分人自81年1月14日起將戶籍住所設於桃園縣平鎮市
    平鎮118號，至今仍設上址未經遷離，有受處分人之個人基
    本資料查詢結果在卷可稽。而本件舉發違規通知單為受處分
    人親自簽收，而裁決書於94年8月22日郵寄受處分人上址，
    因未獲會晤本人亦無受領文書之同居人、受雇人，經寄存於
    平鎮郵局第8支局以為送達，有送達證書1紙在卷（原審卷第
    38頁）可稽。依受處分人於異議狀稱該址上為祖籍，尚有受
    處分人之父居住，及受處分人未向監理機關變更車籍地址之
    情，足見受處分人並無廢棄上址住所之意。依上揭行政程序
    法規定，本件裁決書向受處分人之戶籍地址送達應屬合法。
  (三)是以依上開行政程序法之規定，本件原處分機關94年8月11
    日所為壢監裁53─A8J102013號裁決書，自寄存郵局之日即
    94年8月22日起已發生合法送達之效力。異議人遲至94年11
    月29日始具狀聲明異議，已逾道路交通管理處罰條例第87條
    第1項所定20日之不變期間，其聲明異議不合法律上之程式
    ，原審駁回異議之聲明，核無不合，抗告意旨徒以法規層層
    把關一案多罰云云而指摘原裁定不當，自無理由，應予駁回
    。
中    華    民    國    95    年    1     月    27    日
                  刑事第七庭  審判長法  官  陳正雄
                                    法  官  許錦印
                                    法  官  蔡光治
以上正本證明與原本無異。
不得再抗告。
                                    書記官  陳韋杉
中    華    民    國    95    年    2     月    6     日


司法院資訊處製作；財團法人民間司法改革基金會備份。
